# 关于IFRS 3企业合并补偿性资产

提问人：zengfengxia 时间：2015-05-13 16:19:42
请教陈版，A公司反向收购B公司，B公司有一项未决诉讼，但于合并日无法计量，A公司与B公司原实际控制人达成协议，若该诉讼给B公司带来损失，由B公司原股东全额补偿。因B公司不构成业务，合并对价与B公司可辨认净资产公允价值的差异冲减资本公积。 收购完成后，诉讼判决完成，B公司承担诉讼赔偿损失，同时获取原股东补偿款。 该事项应当属于企业合并中的补偿性资产，按照准则，相关补偿性资产应当按照与被补偿项目的确认和计量一致的假设，合并层面如何考虑？借记营业外支出，贷记负债；借记其他应收款，贷记资本公积？
若不属于反向购买或者B公司构成业务的情况，是否无需考虑是否在计量期间，合并层面应当如何考虑？ 借记营业外支出，贷记负债；借记其他应收款，贷记商誉？

回答人：chenyiwei
我理解，不论被购买的上市公司B是否构成业务，该事项均应作为对或有负债公允价值的后续调整处理，即其影响应计入损益，不涉及对资本公积或商誉的调整。即您说的贷记资本公积或商誉的金额实际上应计入利润表。

提问人：zengfengxia 时间：2015-05-14 09:24:28
谢谢陈版，针对合并日前已存在的不确定事项，包括补偿性资产的初始确认和后续计量调整，还是应当考虑计量期间的对吗？ 此外，后续计量或有负债和补偿性资产的时候对利润表的影响能不能以净额列示？

回答人：chenyiwei
1 、是。 2 、可以。

提问人：zengfengxia 时间：2015-05-15 09:46:24
普华永道《国际财务报告准则实务指引》第二十五章业务合并一书中针对补偿性资产的后续计量提到，“卖方的补偿可能与在购买日未记录的被补偿性项目相关。例如，由于无法可靠计量而未在购买日确认的一项或有负债。当此项或有负债在期后变为可以可靠计量时，才对其进行确认，并按照与此项或有负债相同的时间和基础来记录补偿性资产（受到有关补偿金额的合同限制及管理层对其可收回性的评估的限制），确认时无需考虑其是否在计量期间。” 请教陈版，“确认时无需考虑其是否在计量期间”怎么理解？这段话普华永道并没有引用相关的准则条文。

回答人：chenyiwei
因为按照或有事项准则的一般规定，其后续或有负债的金额变动和相应补偿款的变动都是计入损益，不再调整当初确认的商誉，所以与是否在计量期间内无关。